臺灣桃園地方法院交通事件裁定　　　　100年度交聲字第275號
原處分機關　交通部公路總局新竹區監理所桃園監理站
異　議　人
即受處分人　陳尚謙
上列異議人即受處分人因違反道路交通管理處罰條例案件，對於
交通部公路總局新竹區監理所桃園監理站於民國100 年3 月24日
以桃監裁字第裁52-DB0000000號違反道路交通管理事件裁決書所
為之處分，聲明異議，本院裁定如下：
    主   文
異議駁回。
    理   由
一、原處分意旨略以：本件異議人即受處分人陳尚謙於民國100
    年1 月27日15時許，駕駛車牌號碼1027-PC 號自用一般小貨
    車，行經桃園縣蘆竹鄉○○路○ 段60號，經桃園縣政府警察
    局交通隊蘆竹小隊警員查獲有「駕車行經有燈光號誌管制之
    交岔路口闖紅燈」之違規行為，經桃園縣政府警察局交通隊
    蘆竹小隊警員以桃警局交字第DB0000000 號舉發違反道路交
    通管理事件通知單當場製單舉發等情，異議人雖於100 年2
    月21日提出陳述，惟經原處分機關認定異議人確有上開違規
    事實，乃依道路交通管理處罰條例第53條第1 項規定及違反
    道路交通管理事件統一裁罰基準表，裁處異議人罰鍰新臺幣
    （下同）2,700 元，並依同條例第63條第1 項規定記違規點
    數3 點等語。
二、異議意旨略以：伊行經上開路口時抬頭看紅綠燈，當時號誌
    為黃燈，故快速通行，竟被躲藏民宅之警員攔停開單，員警
    並無證據如照相及錄影可證明伊闖紅燈，爰依法聲明異議，
    請求撤銷原處分云云。
三、按駕駛人駕駛汽車，應遵守道路交通標誌、標線、號誌之指
    示，行駛至交岔路口，其行進、轉彎，應遵守燈光號誌，而
    車輛面對行車管制號誌圓形紅燈表示禁止通行，不得超越停
    止線或進入路口，道路交通安全規則第90條、第102 條第1
    項第1 款、道路交通標誌標線號誌設置規則第206 條第5 款
    分別定有明文。次按汽車駕駛人，行經有燈光號誌管制之交
    岔路口闖紅燈者，處1,800 元以上5,400 元以下罰鍰；汽車
    駕駛人有前條情形者，除依原條款處罰鍰外，並予記違規點
    數3 點，道路交通管理處罰條例第53條第1 項、第63條第1
    項第3 款定有明文。
四、經查：上開違規事實，業據證人即舉發本件違規之員警邱明
    輝於本院調查時到庭具證稱：伊舉發本件違規當時，站在照
    片上的黑點的位置；伊所站的位置是在面對異議人闖紅燈前
    的路口，異議人違規闖越的紅燈，就是照片上的交通號誌；
    當時燈號變紅燈，伊在那邊看，看到異議人開車過來，即攔
    停異議人，請異議人出示駕照給伊，伊確定伊當時看到異議
    人經過時，該交叉路口的號誌已經變成紅燈，伊即將異議人
    攔下來等語綦詳（見本院卷第19頁背面），並提出舉發攔停
    位置照片1 張附卷可考（見本院卷第21頁）。按交通警察掣
    單舉發違反道路交通管理處罰條例所列之違規事實，本質上
    為行政處分，係公務員基於職務上之權力，依法就特定之具
    體事件所為之具公法上效果之單方面行政行為，基於公務員
    為公法上行為具有公信力之原則，該行政行為當可被推定為
    真正，其據以依法處分之事實認定亦為正確無誤，又證人與
    異議人既不相識，且無任何關係或宿怨仇隙，衡情應無在執
    行交通勤務中，刻意捏造事實舉發素不相識、毫無冤仇之受
    處分人之必要，且其於負有具結義務並可能受刑法偽證罪處
    罰之情形下，仍於法庭為前揭證言，其證言之憑信性應可獲
    得擔保。且警員取締交通違規行為，本與民眾立於潛在之對
    立關係，為避免引發民怨或爭議，而影響自身勤務之執行及
    警方執法之威信，衡情應會謹慎將事，在得以確定民眾違規
    事實之前提下，始予掣單舉發。道路交通管理處罰條例或相
    關法規並未規定要求執行交通勤務員警於舉發交通違規案件
    時，應以錄音、錄影或其他方式蒐證為之，惟執行查察取締
    勤務之人員，以其親身經歷之舉發過程，於法院具結後以證
    人身分接受訊問，而就行為人違規事實加以證述，法院於衡
    量審酌其證詞之證明力高低後，採其證言作為認定判斷之基
    礎，自非法所不許。又異議人對於上揭時段，經過該路口及
    其行進方向之事實並不爭執，此外復查無其他任何事證可認
    證人邱明輝上開證述有何瑕疵或與事理相違而可認與事實不
    符之處，本院依直接審理所得心證，堪認其依自己親自見聞
    所為之上開證述與事實相符，異議人空言否認闖紅燈云云，
    並無事證可稽，尚難採信。至異議人辯稱員警躲藏於民宅舉
    發違規云云，然查本件舉發員警係立於公用道路之路邊執行
    勤務，該舉發位置附近更有營業之檳榔攤，此有證人邱明輝
    於本院提出之現場照片1 張（見本院卷第21頁）在卷足稽，
    且本件舉發違規當時為日間下午3 點，尚有日間自然光線，
    員警並無何躲藏於陰暗隱密處而突然執法之情事，是本件員
    警攔停異議人舉發之公務行為並無瑕疵可指。況汽車駕駛人
    駕駛汽車行駛至交岔路口，其行進本應遵守燈光號誌之規定
    行駛，此為參與道路行駛之駕駛人所應共同遵守之交通規則
    ，異議人既為汽車駕駛人並領有駕駛執照，自應遵守上開道
    路交通安全規則，而且不應因有無員警出現於駕駛人視線可
    見之處所，而有遵守或不遵守法律規定之差異。
五、綜上所述，異議人確有上開違規行為，原處分機關依道路交
    通管理處罰條例第53條第1 項、第63條第1 項第3 款，違反
    道路交通管理事件統一裁罰基準及處理細則，以及違反道路
    交通管理事件統一裁罰基準表所載之裁罰標準相關規定，裁
    處異議人罰鍰2,700 元，並記違規點數3 點，經核亦無違誤
    ，是本件異議為無理由，自應予駁回。
六、依道路交通管理處罰條例第87條第2 項、道路交通事件處理
    辦法第18條，裁定如主文。
中    華    民    國   100    年    7     月    18    日
                          交通法庭   法  官  陳秋君
以上正本證明與原本無異。
如不服本裁定，應於裁定送達後5 日內向本院提出抗告狀。
                                     書記官  吳采蓉
中    華    民    國   100    年    7     月    21    日